臺灣臺中地方法院民事判決　九十四年度家訴字第四四號
　　原　　　告　　乙○○○○○.
　　訴訟代理人　　林益堂律師
　　被　　　告　　丙○○
　　兼法定代理人　甲○○
右當事人間否認子女事件，本院於民國九十四年四月二十五日言詞辯論終結，判決如
下：
    主      文
確認被告丙○○（暫名、女、原告於民國九十三年十月三十日，在臺中縣豐原市惠生
醫院所生）非原告自被告甲○○受胎之婚生子。
訴訟費用由被告負擔。
    事實及理由
一、原告主張：原告與被告甲○○原為夫妻關係，嗣於民國九十三年三月十一日協議
    離婚。原告與被告甲○○離婚後不久，與訴外人即現任配偶劉益誠交往，雙方亦
    於九十三年五月三十一日辦理結婚登記。而原告於九十三年十月三十日於臺中縣
    豐原市惠生醫院產下一女即被告丙○○，惟依民法第一千零六十二條規定，如以
    被告丙○○出生之日回溯第一百八十一日起至第三百零二日止，被告丙○○之受
    胎期間係於原告與被告甲○○婚姻關係尚存續中，依法將被推定為原告與被告甲
    ○○所生之婚生女，然如前所述，實際上被告丙○○並非原告自被告甲○○所受
    胎，而係原告與訴外人劉益誠所生，爰提起本訴等語。並聲明：如主文所示。
二、被告甲○○則以：其與原告於九十三年三月十一日辦理離婚手續，離婚之前二年
    起雙方即未同住，被告丙○○確實非其子女等語。
三、本件原告主張其與被告甲○○原為夫妻，於九十三年三月十一日離婚，惟兩造於
    離婚前即已分居，原告並與訴外人即現任配偶劉益誠交往，而於九十三年十月三
    十日生下一女即被告丙○○，其受胎雖係在原告與被告甲○○之婚姻關係存續中
    ，惟被告丙○○實係非原告自被告甲○○所受胎等情，業據其提出戶籍謄本二份
    、出生證明書一份、中國醫藥大學附設醫院診斷證明書及親子鑑定報告各一份為
    證，並經證人劉益誠到庭證述：「（九十二年九月與原告開始交往之後，何時發
    生性行為？）約九十二年十月、十一月的時候。」「（是否確認被告丙○○是你
    的親生女兒？）我可以確定。有中國醫藥大學附設醫院ＤＮＡ鑑定報告為證。」
    等語（本院九十四年三月三日言詞辯論筆錄參照），而被告甲○○到庭亦不爭執
    ；復參酌原告所提出之中國醫藥大學附設醫院九十三年十二月二十四日親子DNA
    鑑定結果，認為：親子關係指數（CPI）為8786.524303，親子關係概率（PP）為
    99.98862%。根據DNA標記之分析結果，無法排除劉益誠與曹淑楨之女（即被告丙
    ○○）的親子關係等情，此有該鑑定報告在卷足憑。是以，被告甲○○雖未進行
    血緣之鑑定，然否認子女訴訟，係確定該子女之真實身分，重在實質身分之調查
    ，故鑑定當事人間之血緣關係，並非推翻子女婚生推定之唯一方法，審酌上開事
    證，本院認為原告主張被告丙○○非原告自被告甲○○受胎所生，應堪採信。
四、按從子女出生日回溯第一百八十一日起至第三百零二日止，為受胎期間；妻之受
    胎，係在婚姻關係存續中者，推定其所生子女為婚生子女。前項推定，如夫妻之
    一方能證明妻非自夫受胎者，得提起否認之訴。但應於知悉子女出生之日起，一
    年內為之，民法第一千零六十二條第一項、第一千零六十三條定有明文。上開民
    法之規定，即屬婚生推定之規定，欲否認婚生推定者，僅得由夫妻之一方依民法
    第一千零六十三條第二項之規定提起否認子女之訴，在夫妻之一方提起否認子女
    之訴得有勝訴之確定判決前，無論何人皆不得為反於婚生推定之主張（最高法院
    七十五年度台上字第二０七一號判例參照）。本件被告丙○○之受胎期間，既在
    原告與被告甲○○婚姻關係存續中，則依法自應推定丙○○為原告與被告甲○○
    之婚生子女，然丙○○非原告自被告甲○○受胎所生等情，已如前述。則原告於
    九十四年二月一日，即在知悉子女出生之日起一年內，提起本件否認子女訴訟，
    依前揭法律規定，為有理由，應予准許。
五、訴訟費用負擔之依據：民事訴訟法第七十八條、第八十五條第一項前段。
中　　　華　　　民　　　國　　九十四　　年　　　四　　　月　　二十九　　日
                                臺灣臺中地方法院家事法庭
~B法　　　官　林三元
右為正本係照原本作成。
如對本判決上訴，須於判決送達後二十日之不變期間內，向本院提出上訴狀。
中　　　華　　　民　　　國　　九十四　　年　　　四　　　月　　 二十九　　日
~B法院書記官
